【裁判字號】    99,訴,2655
【裁判日期】    990913
【裁判案由】    搶奪
【裁判全文】
臺灣板橋地方法院刑事判決              99年度訴字第2655號
公  訴  人  臺灣板橋地方法院檢察署檢察官
被      告  乙○○
上列被告因搶奪案件，經檢察官提起公訴（99年度偵字第16412
號），由本院合議庭裁定改依簡式審判程序審理，並判決如下：
    主  文
乙○○意圖為自己不法之所有，而搶奪他人之動產，累犯，處有
期徒刑玖月。
    事  實
一、乙○○前曾於民國92年間因犯搶奪罪案件，經臺灣桃園地方
    法院以92年度訴字第1550號判處有期徒刑8 月確定；復於93
    年間因施用第1 、2 級毒品案件，經同法院以93年度訴字第
    109 號各判處有期徒刑7 月、4 月，應執行有期徒刑10月確
    定，上開案件再由同法院以93年度聲字第1485號裁定應執行
    有期徒刑1 年6 月確定，甫於93年12月16日假釋付保護管束
    而出監，嗣於94年9 月27日假釋付保護管束期滿，未經撤銷
    假釋，其未執行之刑以已執行完畢論，猶不知悔改，竟意圖
    為自己不法之所有，於99年4 月2 日22時10分許，在臺北縣
    三峽鎮○○路○ 段538 號前，趁甲○○獨自一人欲騎機車離
    開之際，利用其不及防備之機會，乃跳上甲○○所騎乘機車
    之後座，並控制該機車之把手，此間因甲○○加以掙脫，行
    進間造成行車不穩而人車倒地，詎乙○○見狀隨即以徒手搶
    奪甲○○所有之側背包1 只（其內含有三星牌手機1 支、身
    分證、健保卡、彰化銀行提款卡、淡水一信提款卡、全聯福
    利中心福利卡及新臺幣《下同》100 元等物），得手後立即
    逃逸，嗣經警方調閱甲○○遭搶奪之上開手機門號通聯紀錄
    ，發現乙○○曾以其持用之行動電話0000000000門號SIM 卡
    插入使用，乃循線於99年5 月27日14時50分許，在桃園縣龍
    潭鄉○○路2 號前查獲，除當場起獲甲○○遭搶奪之上開全
    聯福利中心福利卡1 張（已發還）外，並扣得行動電話門號
    000000 0000 號SIM 卡1 張，始查悉上情。
二、案經臺北縣政府警察局三峽分局報告臺灣板橋地方法院檢察
    署檢察官偵查起訴。
    理  由
一、上開犯罪事實，業經被告乙○○迭於警詢時、偵查中及本院
    審理時均坦承不諱，核與告訴人甲○○於警詢時及偵查中所
    指訴財物遭搶奪之情節大致相符，並有被害人所有手機序號
    暨所搭配門號通聯紀錄2 張、監視錄影畫面翻拍照片4 張、
    贓物認領保管單1 張附卷，以及扣案之行動電話門號000000
    0000號SIM 卡1 張可資佐證，足供擔保被告所為之自白與事
    實相符，是本件事實明確，被告之犯行堪以認定，應依法論
    科。
二、核被告所為，係犯刑法第325 條第1 項之搶奪既遂罪。查被
    告前曾於92年間因犯搶奪罪案件，經臺灣桃園地方法院以92
    年度訴字第1550號判處有期徒刑8 月確定；復於93年間因施
    用第1 、2 級毒品案件，經同法院以93年度訴字第109 號各
    判處有期徒刑7 月、4 月，應執行有期徒刑10月確定，此間
    再由同法院以93年度聲字第1485號裁定應執行有期徒刑1 年
    6 月確定，甫於93年12月16日假釋付保護管束而出監，嗣於
    94年9 月27日假釋付保護管束期滿，未經撤銷假釋，其未執
    行之刑以已執行完畢論一節，有臺灣高等法院被告前案紀錄
    表1 份在卷足憑，其於5 年以內再故意犯本件有期徒刑以上
    之罪，為累犯，應依刑法第47條第1 項規定加重其刑。爰審
    酌被告前有毒品、竊盜及搶奪等前科紀錄，素行不佳，且於
    本件係利用被害人於深夜獨自一人之機會，公然搶奪被害人
    所有皮包及其內財物，絲毫未見其有尊重他人財產權益之觀
    念，惡性不輕，復參酌其犯罪動機、目的、手段、對被害人
    所造成損害之程度以及事發後自始坦承犯行，犯後態度尚可
    等一切情狀，量處如主文所示之刑，以示懲儆。至扣案之行
    動電話門號0000000000號SIM 卡1 張，則依卷內事證尚無從
    認定係被告所有供本件搶奪犯行使用之物，爰不予一併宣告
    沒收，併此敘明。
三、末按「除被告所犯為死刑、無期徒刑、最輕本刑為3 年以上
    有期徒刑之罪或高等法院管轄第1 審案件者外，於前條第1
    項程序進行中，被告先就被訴事實為有罪之陳述時，審判長
    得告知被告簡式審判程序之旨，並聽取當事人、代理人、辯
    護人及輔佐人之意見後，裁定進行簡式審判程序。」刑事訴
    訟法第273 條之1 第1 項定有明文。查本件被告所犯上開刑
    法第325 條第1 項之罪，其法定刑並非最輕本刑為3 年以上
    有期徒刑之罪，且被告於本院99年8 月30日準備程序進行中
    ，復就被訴之事實為有罪之陳述，經告知被告簡式審判程序
    之旨，被告及公訴人對於本件改依簡式審判程序審理亦均表
    示同意，是本院即依前揭刑事訴訟法規定，裁定本件進行簡
    式審判程序，附此敘明。
據上論斷，應依刑事訴訟法第273條之1第1項、第299條第 1項前
段，刑法第325 條第1 項、第47條第1 項，判決如主文。
本案經檢察官張瑞玲到庭執行職務。
中    華    民    國    99    年    9    月    13    日
                        刑事第十八庭
                              法  官    楊仲農
上列正本證明與原本無異。
如不服本判決，應於判決送達後10日內敘明上訴理由，向本院提
出上訴狀 (應附繕本) ，上訴於臺灣高等法院。其未敘述上訴理
由者，應於上訴期間屆滿後20日內向本院補提理由書「切勿逕送
上級法院」。
                              書記官    田世杰
中    華    民    國    99    年    9     月    14    日
附錄本判決論罪之法律條文：
中華民國刑法第325條：
意圖為自己或第三人不法之所有，而搶奪他人之動產者，處六月
以上五年以下有期徒刑。
因而致人於死者，處無期徒刑或七年以上有期徒刑，致重傷者，
處三年以上十年以下有期徒刑。
第一項之未遂犯罰之。

司法院資訊處製作；財團法人民間司法改革基金會備份。
